# 吸收合并全资子公司的账务处理问题

提问人：liugangqd 时间：2011-11-28 21:45:55
目前，我公司遇到这样一个问题：我公司原先持有A公司50%股权，账面对A公司长期投资成本 1000 万元，本年 1 月份将A公司另一股东50%股权购入，股权购买价格按A公司净资产评估价格 2400 万元（账面价值 1900 万元）的50%计算，为 1200 万元，至此我公司账面长期投资成本为 2200 万元。本年 6 月份我公司吸收合并A公司，A公司注销，吸收合并日A公司账面净资产为 1800 万元，我公司是否应确认投资损失 400 万元呢？

回答人：chenyiwei
对于母公司吸收合并子公司，在母公司个别报表层面的处理，本版面讨论过多次，你可以搜索一下之前的讨论。 个人倾向性意见：
母公司吸收合并子公司时，母公司个别报表层面确认原属于子公司的各项资产、负债，应按照该等资产、负债原先在该母公司的合并报表层面所体现的账面价值，即以原购买日的公允价值为基础持续计算的金额，而不一定是子公司自身的原帐面价值；如果在当初母公司通过非同一控制下合并取得对子公司控制权时产生商誉的，则商誉也一并下推到母公司个别报表层面。这时，母公司个别报表层面确认的损益（实际上是投资收回损益）一般不同于按照子公司自身帐面价值计算的金额，很可能在本案例中损失金额会少于 400万。

提问人：liugangqd 时间：2011-11-29 09:43:09
回复 chenyiwei 的帖子
陈老师您好，我看过之前的讨论，总感觉和我遇到的情况不一样，我是否可以这样理解您的倾向性意见：若A公司吸收合并日净资产按股权购买日净资产评估价格持续计量的价值为 2300 万元，则我公司需要确认投资收益 100 万元，而并不会产生投资损失？

回答人：chenyiwei
可以这样理解。

提问人：liugangqd 时间：2011-12-08 14:35:11
回复 qjr1124 的帖子
因为是评估值，且评估增值主要是固定资产和无形资产，我理解持续计量的意思为按评估后的固定资产、无形资产价值在原剩余年限计提折旧或摊销至吸收合并日

回答人：chenyiwei
是的，就是子公司的资产、负债在母公司的合并报表层面体现的账面价值。